【裁判字號】    99,台抗,971
【裁判日期】    991209
【裁判案由】    假扣押聲明異議
【裁判全文】
最高法院民事裁定              九十九年度台抗字第九七一號
再 抗告 人  洪慈翊
代  理  人  許坤立律師
            郭香吟律師
上列再抗告人因與昆騰企業股份有限公司間聲請假扣押聲明異議
事件，對於中華民國九十九年九月二十一日台灣高等法院裁定（
九十九年度抗字第八六八號），提起再抗告，本院裁定如下：
    主  文
再抗告駁回。                                            
再抗告訴訟費用由再抗告人負擔。
    理  由
按對於抗告法院所為抗告有無理由之裁定再為抗告，僅得以其適
用法規顯有錯誤為理由，此觀民事訴訟法第四百八十六條第四項
規定自明。而所謂適用法規顯有錯誤，係指原法院本其取捨證據
之職權所確定之事實適用法規顯有錯誤而言，不包括認定事實不
當之情形在內。本件相對人昆騰企業股份有限公司向台灣士林地
方法院（下稱士林地院）聲請對再抗告人為假扣押，經同法院司
法事務官裁定准許，再抗告人以相對人就假扣押之請求及原因未
為釋明，其聲請不應准許為由，對之提出異議，經士林地院裁定
駁回，再抗告人復提起抗告，原法院以：相對人主張再抗告人之
母黃秋桂自民國九十六年十月八日起至九十八年九月二十四日止
，利用任職伊公司及相關企業帛昇有限公司之便，多次未經伊同
意，擅自將伊公司資金領出，金額達新台幣（下同）二百六十六
萬餘元，其中二百萬餘元轉入再抗告人銀行帳戶，因黃秋桂避不
見面，伊於九十九年二月五日函催再抗告人出面說明，再抗告人
竟諉稱不知，拒不交還侵占款項，堪信其為共同侵權行為人。又
伊前曾對黃秋桂為假扣押，因黃秋桂將相關銀行帳戶款項隱匿，
致執行效果不彰，為免再抗告人亦將所侵占之資金隱匿移轉，致
日後有不能強制執行或甚難執行之虞，爰聲請裁定准予假扣押等
語。而依相對人提出之匯款資料，足以釋明黃秋桂確曾利用職務
之便，將相對人之款項匯入再抗告人等人之銀行帳戶，再抗告人
並提供其帳戶供黃秋桂使用，致相對人發生損害，應認相對人就
假扣押之請求已為釋明。又黃秋桂事後避不見面，依相對人所提
事證及其對黃秋桂為假扣押，效果不彰等情，堪認黃秋桂係有意
隱匿款項，再抗告人復自承其名下帳戶係供黃秋桂掌管使用，則
如不予以假扣押，再抗告人名下存款非無遭隱匿或移轉之可能，
應認相對人就假扣押之原因亦已為釋明；縱認此項釋明仍有不足
，惟其既陳明願供擔保，應足補釋明之不足，再抗告人指相對人
未為任何釋明云云，尚非可採等詞，因而維持士林地院所為駁回
再抗告人異議之裁定，裁定駁回其抗告，經核並無適用法規顯有
錯誤之情形。而原法院指依卷存資料，堪認相對人就假扣押之請
求及原因已為釋明，核屬認定事實當否之問題，與適用法規是否
顯有錯誤無涉。又再抗告人於本院另主張執行法院超額查封，違
背強制執行法第一百三十六條、第一百十三條、第五十條等規定
云云，屬新提出之事實，依民事訴訟法第四百九十五條之一第二
項準用同法第四百七十六條第一項規定，本院不得審酌，其再抗
告自非合法。
據上論結，本件再抗告為不合法。依民事訴訟法第四百九十五條
之一第二項、第四百八十一條、第四百四十四條第一項、第九十
五條、第七十八條，裁定如主文。
中    華    民    國  九十九  年   十二   月    九    日
                      最高法院民事第一庭
                          審判長法官  蕭  亨  國  
                                法官  李  慧  兒  
                                法官  高  孟  焄  
                                法官  許  澍  林  
                                法官  黃  義  豐  
本件正本證明與原本無異
                                      書  記  官  
中    華    民    國  九十九  年   十二   月  二十一  日
                                                      K

司法院資訊處製作；財團法人民間司法改革基金會備份。
